臺灣臺北地方法院交通事件裁定　　　　　　　　 九十一年度交聲字第一七八號
　　異議人即
　　受處分人　甲○○
右列受處分人因違反道路交通管理處罰條例案件，對於臺北市交通事件裁決所中華民
國九十年十二月二十八日所為之處分 (原處分案號：北市裁三字第裁二二-Ｚ000
00000號)聲明異議，本院裁定如左：
        主      文
異議駁回。
        理      由
一、按汽車已領有號牌而未懸掛或不依指定位置懸掛者，處汽車所有人新臺幣三千六
    百元以上七千二百元以下罰鍰並吊銷牌照，道路交通管理處罰條例第十二條第一
    項第七款及第二項定有處罰明文。
二、本件受處分人即異議人甲○○，於九十年十一月二日下午一時二十九分左右，駕
    駛其所有之已領有車牌「ＢＳ-九一一一號」但未懸掛之自用小客車，途經國道
    三號北向三十二公里處，為國道公路警察局第六警察隊執勤員警乙○○攔停制止
    ，以其有違反道路交通管理處罰條例第十二條第一項第七款規定之行為而掣單當
    場舉發。嗣受處分人依規定於應到案日期前向原處分機關提出申訴，原處分機關
    請舉發單位調查結果，仍認受處分人有前揭違規行為，原處分機關乃於九十年十
    二月二十八日依道路交通管理處罰條例第十二條第一項第七款、第二項及違反道
    路交通管理事件統一裁罰標準表之規定，裁處新臺幣三千六百元罰鍰並吊銷牌照
    之處分。
三、訊據受處分人固不否認駕駛其所有該輛已領有號牌「ＢＳ-九一一一號」但未懸
    掛之自用小客車，且於前揭時地為警攔停之事實，惟辯稱略以：其係於當日在桃
    園縣龍潭交流道上高速公路前之路段車牌掉落，但因急於回家，遂將牌照置在車
    內駕駛座前，且車後牌照還在云云。經查：受處分人係領有駕駛執照之駕駛人，
    其就「道路交通安全規則」第八條前段規定「汽車牌照」包括號牌、行車執照，
    為行車之許可憑證，由汽車所有人向公路監理機關申請登記」及第十一條第一項
    第一款「汽車號牌每車二面，應正面懸掛於車輛前後端之明顯適當位置」等規定
    ，本應知之甚稔。是本件受處分人駕車為警查獲前，既已知悉該面號牌掉落，且
    縱如受處分人所言係查獲當日掉落，依查獲當時係下午一時二十九分許並非深夜
    時分，掉落之地點係在桃園縣龍潭交流道前之路段，亦非屬偏僻之地，受處分人
    應有充分之時間修理，然受處分人不思此途，卻仍將該車駛上高速公路。本件受
    處分人違規事證明確，所辯無非係卸責之詞，不足採信。從而原處分機關依道路
    交通管理處罰條例第十二條第一項第七款、第二項及違反道路交通管理事件統一
    裁罰標準表之規定，裁處新臺幣三千六百元罰鍰並吊銷牌照，核無違誤。本件聲
    明異議為無理由，應予駁回。
四、據上論斷，應依道路交通案件處理辦法第十九條，裁定如主文。
中      華      民      國     九十一   年    六      月    廿七    日
                          臺灣臺北地方法院交通法庭
                                    法  官  劉  嶽  承
右正本證明與原本無異。
如不服本裁定，應於裁定送達後五日內向本院提出抗告狀。
                                    書記官  江  虹  儀
中      華      民      國    九十一    年     六     月   二十七    日
